臺灣高等法院刑事判決　　　　　　　 100年度上訴字第2968號
上　訴　人
即　被　告　張正豐
選任辯護人　法律扶助蔚中傑律師
上列上訴人因違反槍砲彈藥刀械管制條例案件，不服臺灣板橋地
方法院100年度訴字第1095號，中華民國100年6月24日第一審判
決（起訴案號：臺灣板橋地方法院檢察署100年度偵字第4030號
），提起上訴，本院判決如下：
    主  文
上訴駁回。
    事  實
一、張正豐前因施用毒品案件，經臺灣板橋地方法院以90年度板
    簡字第1819號判決處有期徒刑六月確定；另因偽造文書、竊
    盜、侵占等案件，經本院以91年度上訴字第1739號判決處應
    執行有期徒刑三年確定。又因違反槍砲彈藥刀械管制條例、
    脫逃等案件，分別經臺灣板橋地方法院、臺灣臺北地方法院
    以90年度訴字第857號判決、92年度訴字第454號判決處應執
    行有期徒刑一年五月、有期徒刑一年六月確定，上開數罪並
    經臺灣臺北地方法院以95年度聲字第713號裁定應執行有期
    徒刑六年十月確定，又經臺灣臺北地方法院以96年度聲減字
    第620號裁定減刑並定應執行有期徒刑五年併科罰金新台幣
    8萬1000元確定，於民國97年4月14日假釋付保護管束出監，
    而於97年5月5日保護管束期滿執行完畢。詎仍不知悔改，明
    知未經主管機關許可，不得擅自持有具殺傷力之槍枝及子彈
    ，仍因投資糾紛為求自保，於99年11月下旬某日，在新北市
    中和區（原臺北縣中和市）秀朗橋頭，以新臺幣（下同）9
    萬元之代價，向真實姓名不詳自稱「陳文清」（綽號play）
    之成年男子，購入口徑7.62mm之蘇聯製Tokarev TT-33型具
    殺傷力之制式半自動手槍(槍枝管制編號0000000000)一支、
    仿BERETTA廠92FS型半自動手槍製造之槍枝換裝土造金屬槍
    管具殺傷力之改造手槍（槍枝管制編號0000000000)1支、具
    殺傷力之9mm非制式子彈21顆、7.62m m制式子彈21顆等槍彈
    （下稱本案扣案槍彈，其中9mm非制式子彈鑑定試射7顆，餘
    14顆、7.62mm制式子彈鑑定試射8顆，餘13顆），並置放於
    新北市○○區○○路268號10樓之住處內，而無故持有之。
    嗣於100年1月25日上午11時30分許，張正豐攜帶上揭槍枝及
    部分子彈（含9mm子彈6顆、7.62mm制式子彈7顆），正欲出
    門時在上址住處10樓電梯前為警查獲，並於同日12時許，經
    徵得張正豐同意後，搜索其住處，再扣得上開非制式子彈、
    制式子彈等物，而查悉上情。
二、案經新北市政府警察局永和分局移送臺灣板橋地方法院檢察
    署檢察官偵查起訴。
    理  由
甲、程序方面：
    按刑事訴訟法第159條第1項雖規定，被告以外之人於審判外
    之言詞或書面陳述，除法律有規定外，不得作為證據。惟同
    法第159條之5第1、2項已規定，經當事人於審判程序同意作
    為證據，法院審酌該言詞陳述或書面陳述作成時之情況，認
    為適當者，亦得為證據。又當事人、代理人或辯護人於法院
    調查證據時，知有第159條第1項不得為證據之情形，而未於
    言詞辯論終結前聲明異議者，視為有前項之同意（指同條第
    1項之同意作為證據），此乃第159條第1項所容許，得作為
    證據之例外規定之一。查本案所據以認定被告犯罪事實之供
    述證據及非供述證據，被告及檢察官於言詞辯論終結前，均
    未就上開證據主張有刑事訴訟法第159條第1項不得為證據之
    情形，本院復審酌各該證據作成時並無違法及證明力明顯過
    低之瑕疵等情況，認為適當，是本案之供述證據及非供述證
    據，均有證據能力。
乙、實體方面：
一、上述持有具殺傷力之制式手槍、改造手槍及子彈之犯罪事實
    ，業據上訴人即被告張正豐於原審及本院審理時供認不諱。
    並有口徑7.62mm之蘇聯製TokarevTT-33型之制式半自動手槍
    （槍枝管制編號0000000000）1支、仿BERETTA廠92FS型半自
    動手槍製造之槍枝換裝土造金屬槍管之改造手槍（槍枝管制
    編號0000000000）1支，及9mm非制式子彈14顆（送鑑子彈21
    顆，採樣7顆試射）、7.62mm制式子彈13顆（送鑑子彈21顆
    ，採樣8顆試射）扣案可資佐證，又扣案槍彈經送鑑定結果
    ，均具殺傷力，亦有內政部警政署刑事警察局100年3月7日
    刑鑑字第1000014074號槍彈鑑定書、新北市政府警察局槍枝
    初步檢視報告表在卷可稽，足徵被告之自白與事實相符。本
    案事證明確，被告犯行堪以認定。
二、核被告未經許可，持有上述具殺傷力之制式手槍、改造手槍
    及子彈之行為，係犯槍砲彈藥刀械管制條例第7條第4項、第
    8條第4項之未經許可持有手槍、其他可發射子彈具有殺傷力
    之改造手槍罪、及同條例第12條第4項之未經許可持有子彈
    罪。被告以一行為同時觸犯數罪名，為想像競合犯，應依刑
    法第55條規定從一重之未經許可持有手槍罪處斷。被告有事
    實欄所述犯罪科刑執行情形，有本院被告全國前案紀錄表在
    卷可憑，其受有期徒刑之執行完畢後，五年內故意再犯有期
    徒刑以上之罪，為累犯，應依刑法第47條第1項之規定加重
    其刑。
三、扣案之口徑7.62mm之蘇聯製Tokarev TT-33型具殺傷力之制
    式半自動手槍（槍枝管制編號0000000000)1支、仿BERETTA
    廠92FS型半自動手槍製造之槍枝換裝土造金屬槍管具殺傷力
    之改造手槍（槍枝管制編號0000000000)1支、具殺傷力之9
    mm非制式子彈14顆、7.62mm制式子彈13顆，均屬違禁物，不
    問屬於犯人與否，應依刑法第38條第1第1款之規定宣告沒收
    。至扣案之制式子彈8顆、非制式子彈7顆，經試射後僅餘彈
    頭，已不具子彈外形，無殺傷力，非屬違禁物，則不予宣告
    沒收。
四、被告上訴意旨略稱：伊有供出購買槍彈來源，而原審未依槍
    砲彈藥刀械管制條例之規定減免其刑」云云，然查槍砲彈藥
    刀械管制條例第18條第4項係規定自白減免其刑之情形，必
    須於偵查或審判中自白，並供述全部槍械、彈藥之來源及去
    向，因而查獲或因而防止重大危害治安事件之發生者，始能
    減免其刑。被告雖於檢察官偵查中自白犯罪，並供述槍彈之
    來源係由「陳文清」綽號「play」者購入等情，惟經本院向
    新北市政府警察局永和分局查明被告係於警詢時指認槍彈向
    「陳能清」購買，經警以「陳能清涉嫌製造販賣槍彈」移送
    偵查後，檢察官偵查以「陳能清罪嫌不足」為不起訴處分，
    有臺灣臺北地方法院檢察署檢察官100年度偵字第3727號不
    起訴處分書在卷可憑（見本院卷第53至55頁），是被告供出
    槍彈來源並無「因而查獲或因而防止重大危害治安事件之發
    生」情形，核與上揭減免其刑之規定不合，要難採為有利於
    被告之認定。
五、原審以被告犯罪事證明確，適用槍砲彈藥刀械管制條例第7
    條第4項、第8條第4項、第12條第4項，刑法第11條前段、第
    55條、第47條第1項、第42條第3項前段、第38條第1項第1款
    之規定，並斟酌刑法第57條各款所列事項等一切情狀，判決
    ：「張正豐未經許可，持有手槍，累犯，處有期徒刑陸年拾
    月，併科罰金新臺幣拾貳萬元，罰金如易服勞役以新臺幣壹
    仟元折算壹日。扣案口徑七．六二mm之蘇聯製Tokarev TT-3
    3型具殺傷力之制式半自動手槍（槍枝管制編號0000000000
    ）壹支、仿BERETTA廠92FS型半自動手槍製造之槍枝換裝土
    造金屬槍管具殺傷力之改造手槍（槍枝管制編號0000000000
    )壹支、具殺傷力之九mm非制式子彈拾肆顆、七．六二mm制
    式子彈拾顆，均沒收之」，其認定事實、適用法律及量刑
    均為妥適，被告以原審未減輕其刑及量刑過重為由提起上訴
    ，為無理由，應予駁回。
據上論斷，應依刑事訴訟法第368條，判決如主文。
本案經檢察官呂丁旺到庭執行職務。
中    華    民    國   100    年    12    月    13    日
                  刑事第十七庭  審判長法  官  王炳梁
                                      法  官  陳世宗
                                      法  官  周明鴻
以上正本證明與原本無異。
如不服本判決，應於收受送達後10日內向本院提出上訴書狀，其
未敘述上訴之理由者並得於提起上訴後10日內向本院補提理由書
（均須按他造當事人之人數附繕本）「切勿逕送上級法院」。
                                      書記官  郭彥琪
中    華    民    國   100    年    12    月    13    日
附錄本案論罪刑法條：
槍砲彈藥刀械管制條例第7條第4項
未經許可，製造、販賣或運輸火砲、肩射武器、機關槍、衝鋒槍
、卡柄槍、自動步槍、普通步槍、馬槍、手槍或各類砲彈、炸彈
、爆裂物者，處無期徒刑或 7 年以上有期徒刑，併科新臺幣 3
千萬元以下罰金。
未經許可，轉讓、出租或出借前項所列槍砲、彈藥者，處無期徒
刑或 5 年以上有期徒刑，併科新臺幣 1 千萬元以下罰金。
意圖供自己或他人犯罪之用，而犯前二項之罪者，處死刑或無期
徒刑；處徒刑者，併科新臺幣 5 千萬元以下罰金。
未經許可，持有、寄藏或意圖販賣而陳列第 1 項所列槍砲、彈
藥者，處 5 年以上有期徒刑，併科新臺幣 1 千萬元以下罰金。
意圖供自己或他人犯罪之用，以強盜、搶奪、竊盜或其他非法方
法，持有依法執行公務之人所持有之第 1 項所列槍砲、彈藥者
，得加重其刑至二分之一。
第 1 項至第 3 項之未遂犯罰之。
槍砲彈藥刀械管制條例第8條第4項
未經許可，製造、販賣或運輸鋼筆槍、瓦斯槍、麻醉槍、獵槍、
空氣槍或第 4 條第 1 項第 1 款所定其他可發射金屬或子彈具
有殺傷力之各式槍砲者，處無期徒刑或 5 年以上有期徒刑，併
科新臺幣 1 千萬元以下罰金。
未經許可，轉讓、出租或出借前項所列槍枝者，處 5 年以上有
期徒刑，併科新臺幣 1 千萬元以下罰金。
意圖供自己或他人犯罪之用，而犯前二項之罪者，處無期徒刑或
7 年以上有期徒刑，併科新臺幣 1 千萬元以下罰金。
未經許可，持有、寄藏或意圖販賣而陳列第 1 項所列槍枝者，
處 3 年以上 10 年以下有期徒刑，併科新臺幣 7 百萬元以下罰
金。
第 1 項至第 3 項之未遂犯罰之。
犯第 1 項、第 2 項或第 4 項有關空氣槍之罪，其情節輕微者
，得減輕其刑。
槍砲彈藥刀械管制條例第12條第4項
槍砲彈藥刀械管制條例第12條
未經許可，製造、販賣或運輸子彈者，處 1 年以上 7 年以下有
期徒刑，併科新台幣 500 萬元以下罰金。
未經許可，轉讓、出租或出借子彈者，處 6 月以上 5 年以下有
期徒刑，併科新台幣 300 萬元以下罰金。
意圖供自己或他人犯罪之用，而犯前二項之罪者，處 3 年以上
10 年以下有期徒刑，併科新台幣 700 萬元以下罰金。
未經許可，持有、寄藏或意圖販賣而陳列子彈者，處 5 年以下
有期徒刑，併科新台幣 300 萬元以下罰金。
第 1 項至第 3 項之未遂犯罰之。